# 保理公司的保理业务收入确认

提问人：jackiechen8623 时间：2017-01-10 10:03:55
背景： 1 、被审计单位为从事保理业务的私营公司； 2 、其 2016 年度与融资租赁公司（非关联方）开展保理业务，对融资租赁公司的长期应收款（分期收款形式，期限为 24 个月）进行保理； 3 、保理业务形式： 公开型保理； 无追索权的保理； 折扣方式保理融资； 比例预付方式保理融资； 问题： 1 、对于保理公司的确认收入时点： 个人认为：在取得长期应收款债权时确认为收入确认时点；
2 、对于保理公司的确认收入方式： 个人认为：应根据取得债权金额与付出对价一次性确认收入，保理业务看做销售一种产品（类似于取得风险，即对方终止风险）。购买后，如无法收到款项作为一项成本。

回答人：chenyiwei
保理的对象是没有活跃市场的应收款项，属于“贷款和应收款项”类别的金融资产，因此很难证明购入时的作价（此处假设保理商完全承接了标的资产上的所有风险和报酬，下同）不同于当时的公允价值，也就是购入日不应产生“day 1 gain”。其收入的主要来源应当还是后续该债权存续期间按实际利率法确认的利息收入。 如果同时收取手续费的，则手续费应根据具体情况确定收入确认时点。例如，手续费对应于前期提供的服务的，可在服务提供完毕时确认收入；属于变相的利息的，则应予以递延，在债权存续期间内按实际利率法摊销，作为对利息收入的调整。